臺灣高等法院刑事裁定
110年度抗字第190號
抗  告  人  
即  受刑人  林秉燊




上列抗告人即受刑人因聲明異議案件，不服臺灣新北地方法院中
華民國109年12月31日裁定（109年度聲字第2714號），提起抗告
，本院裁定如下：
    主  文
抗告駁回。                                              
    理  由
一、原裁定意旨略以：抗告人即受刑人林秉燊（下稱抗告人）因
    竊盜等案件，前經原審法院分別以102年度聲字第1975號裁
    定合併定應執行刑為有期徒刑6年10月、以101年度易字第39
    51號判決判處應執行有期徒刑1年確定後，入監接續執行，
    嗣於民國108年4月26日假釋出監並付保護管束，保護管束期
    滿日為109年8月7日，有本院被告前案紀錄表在卷可考。而
    抗告人於保護管束期間內，明知應遵守保安處分執行法第74
    條之2之規定，竟3度施用第二級毒品甲基安非他命，復多次
    未依執行保護管束者（即臺灣新北地方檢察署觀護人）之命
    令至臺灣新北地方檢察署報到或採尿，經告誡、訪視後仍未
    能確實遵行（108年6月26日未報到，108年8月26日、10月14
    日、109年4月20日、5月6日未採尿），此有臺灣新北地方檢
    察署108年4月29日報到筆錄、執行保護管束情況約談報告表
    、觀護輔導紀要、檢察官告誡函暨送達證書、執行保護管束
    情況訪視報告表、尿液檢體監管紀錄表、台灣尖端先進生技
    醫藥股份有限公司濫用藥物檢驗報告、抗告人所寫說明書、
    本院被告前案紀錄表在卷可憑，堪認抗告人於保護管束期間
    內確有施用毒品，未保持善良品行，及未服從檢察官、執行
    保護管束者之命令等情形，違反保安處分執行法第74條之2
    第1款前段、第2款之規定。㈡抗告人於保護管束期間內，有
    上開多次違規甚至犯罪（施用第二級毒品）之情形，已使假
    釋惕勵其自新之效果無從達成，足認其違反上開規定之情節
    重大，符合保安處分執行法第74條之3第2項撤銷假釋之規定
    。法務部○○○○○○○○○○○典獄長因而報請法務部撤銷假釋，經
    法務部於109年6月16日以法授矯字第10901056030號函核予
    撤銷假釋，隨後臺灣新北地方檢察署檢察官遂以109年度執
    更字第2845號、109年度執更緝字第440號辦理本件抗告人撤
    銷假釋執行殘刑案件，並開立執行指揮書，自109年8月19日
    起將抗告人發監執行上述殘餘刑期，此經原審法院調閱臺灣
    新北地方檢察署上開執行卷宗查核屬實，堪認檢察官之執行
    指揮並無違誤。從而，本件抗告人認檢察官執行指揮不當而
    聲明異議，為無理由，應予駁回等語。
二、抗告意旨略以：抗告人雖在保護管束時違反規定吸毒，也有
    時未去採尿，但本人還是有定時去報到，應不至於違反情形
    重大。另本人所犯之毒品罪均已改成勒戒，又有司法院釋字
    第796號解釋，本人認為本人應該有符合資格，所謂「二害
    相權取其輕」，即以本人犯罪就撤銷假釋，就不需要以違反
    保護管束又來撤銷。法條上規定保安處分執行法第74條之2
    第1款前段「保持善良品行，不得與素行不良之人往來」、
    第2款「服從檢察官及執行保護管束命令者之命令」，本人
    都有做到，往來對象均是更生人，而本人也向教誨師請教過
    ，教誨師也說若撤銷假釋不外乎⑴被判處有期徒刑、⑵違反保
    護管束，但本人卻二項皆有，請複審本人案件，本人未報到
    實是因工作受傷、腰痛不能去，但觀護人不讓請假，特提起
    抗告等語。
三、按109年1月15日修正公布，並自公布日後6個月內施行之監
    獄行刑法第153條第1、2項規定，於該法108年12月17日修正
    條文施行前，因撤銷假釋已繫屬於法院之聲明異議案件，尚
    未終結者，於修正施行後，仍由原法院依司法院釋字第681
    號解釋意旨，依刑事訴訟法之規定審理；前項裁定之抗告、
    再抗告及修正條文施行前已由地方法院或高等法院終結之聲
    明異議案件之抗告、再抗告案件，尚未終結者，於修正施行
    後由高等法院或最高法院依司法院釋字第681號解釋意旨，
    依刑事訴訟法之規定審理。本件抗告人係於109年7月8日即
    監獄行刑法修正條文施行前，即以檢察官執行撤銷假釋所餘
    刑期不當為由，對臺灣新北地方檢察署檢察官109年度執更
    字第2845號、109年度執更緝字第440號執行指揮書執行殘刑
    1年2月24日聲明異議，有抗告聲明異議狀及狀上原審法院收
    狀戳在卷可憑（見原審卷第5至9頁），揆諸前開規定，自應
    依司法院釋字第681號解釋意旨，由法院依刑事訴訟法相關
    規定審理，核先敘明。　　
四、按受保護管束人在保護管束期間內，應遵守左列事項：一、
    保持善良品行，不得與素行不良之人往還。二、服從檢察官
    及執行保護管束者之命令。三、不得對被害人、告訴人或告
    發人尋釁。四、對於身體健康、生活情況及工作環境等，每
    月至少向執行保護管束者報告一次。五、非經執行保護管束
    者許可，不得離開受保護管束地；離開在十日以上時，應經
    檢察官核准；受保護管束人違反前條各款情形之一，情節重
    大者，檢察官得聲請撤銷保護管束或緩刑之宣告。假釋中付
    保護管束者，如有前項情形時，典獄長得報請撤銷假釋，保
    安處分執行法第74條之2、第74條之3分別定有明文。次按刑
    事訴訟法第484條規定，受刑人得向諭知該裁判之法院聲明
    異議者，是以「檢察官執行指揮不當者」為限，必檢察官有
    積極執行指揮之違法或執行方法有不當等情形，始足當之，
    故檢察官倘係依前揭規定，指揮執行殘餘刑期，自無不當。
五、經查：
　㈠抗告人前因違反毒品危害防制條例等案件，經原審法院以102
    年度聲字第1975號裁定定其應執行刑為有期徒刑6年10月確
    定，另因竊盜案件，經原審法院以101年度易字第3951號判
    決判處應執行有期徒刑1年確定，於101年10月8日入監接續
    執行上開刑期後，於108年4月26日假釋出監，假釋期間並付
    保護管束。抗告人於假釋期間本應遵守保安處分執行法第74
    條之2之規定，然竟多次未依規定至臺灣新北地方檢察署報
    到或接受尿液採驗（108年6月26日未報到，108年8月26日、
    10月14日、109年4月20日、5月6日未採尿），且對臺灣新北
    地方檢察署之發函告誡及訪視，均置之不理，仍未確實遵行
    ，甚且另行施用甲基安非他命3次，嗣法務部○○○○○○○○○○○典
    獄長報請撤銷假釋後，經法務部審核認抗告人在保護管束期
    間內，顯已違反保安處分執行法第74條之2第1款、第2款規
    定且情節重大，於109年6月16日核准撤銷其假釋，嗣由臺灣
    新北地方檢察署檢察官以109年執更緝甲字第440號執行指揮
    書，自109年8月19日起執行假釋撤銷後所餘之殘刑1年2月24
    日等情，有臺灣新北地方檢察署102年執更甲字第1948號、1
    02年執甲字第3336號之1、109年執更緝甲字第440號執行指
    揮書、108年4月29日報到筆錄、執行保護管束情況約談報告
    表、觀護輔導紀要、檢察官告誡函暨送達證書、執行保護管
    束情況訪視報告表、尿液檢體監管紀錄表、台灣尖端先進生
    技醫藥股份有限公司濫用藥物檢驗報告、抗告人所寫說明書
    、法務部○○○○○○○○○○○報請撤銷假釋報告表、法務部矯正署1
    09年6月16日法授矯字第10901056030號函及本院被告前案紀
    錄表可憑，並據本院核閱上開執行卷宗電子卷證屬實。是臺
    灣新北地方檢察署檢察官於抗告人之假釋經撤銷後，換發10
    9年執更緝甲字第440號執行指揮書執行殘刑1年2月24日，所
    為執行之指揮，於法有據，並無違法或不當。
　㈡抗告人雖以前詞抗告，然抗告人向臺灣新北地方檢察署觀護
    人報到執行假釋中保護管束後，於108年6月26日未報到亦未
    接受採尿檢驗；108年8月26日、10月14日、109年4月20日、
    5月6日雖有依規定報到，但未接受採尿檢驗，經告誡及訪視
    後，抗告人仍未能確實遵行，有前揭卷證可按，抗告人固稱
    因工作受傷、腰痛致無法遵期向觀護人報到，然亦有報到後
    無正當理由拒絕接受採尿之情形，甚且於保護管束期間仍施
    用甲基安非他命，足見抗告人確實未保持善良品行且未服從
    執行保護管束者之命令，有違反保安處分執行法第74條之2
    第1款前段、第2款規定之情形且情節重大，法務部○○○○○○○○
    ○○○報請法務部撤銷假釋，自無不合，抗告人前開所辯均不
    足採。至抗告意旨所引之司法院大法官釋字第796號解釋，
    解釋文略以：刑法第78條第1項本文規定：「『假釋中因故意
    更犯罪，受有期徒刑以上刑之宣告者，於判決確定後6月以
    內，撤銷其假釋。』不分受假釋人是否受緩刑或6月以下有期
    徒刑之宣告，以及有無基於特別預防考量，使其再入監執行
    殘刑之必要之具體情狀，僅因該更犯罪受有期徒刑以上刑之
    宣告，即一律撤銷其假釋，致受緩刑或6月以下有期徒刑宣
    告且無特別預防考量必要之個案受假釋人，均再入監執行殘
    刑，於此範圍內，其所採取之手段，就目的之達成言，尚非
    必要，牴觸憲法第23條比例原則，與憲法第8條保障人身自
    由之意旨有違，應自本解釋公布之日起失其效力」，經核與
    本件抗告人係因於假釋期間違反保安處分執行法第74條之2
    情形且情節重大，經法務部○○○○○○○○○○○典獄長報請撤銷假
    釋後，由法務部審核而准予撤銷其假釋之情狀明顯不同，自
    難比附援引，抗告人抗告意旨認假釋撤銷原因包括因所犯之
    毒品罪經判處有期徒刑，並執上開大法官解釋指摘檢察官執
    行指揮不當，均容有誤會而非可採認。
六、綜上所述，檢察官撤銷抗告人假釋而執行殘刑之執行指揮並
    無違法或不當之處，原裁定因而認抗告人聲明異議為無理由
    ，予以駁回，經核並無違誤。抗告意旨仍執前詞指摘原裁定
    不當，為無理由，應予駁回。
七、據上論斷，應依刑事訴訟法第412條，裁定如主文。
中　　華　　民　　國　　110 　年　　3 　　月　　5 　　日
                  刑事第十八庭  審判長法  官  何俏美
                                      法  官  陳海寧
                                      法  官  葉乃瑋
以上正本證明與原本無異。
如不服本裁定，應於收受送達後五日內向本院提出抗告狀。
                                      書記官  程欣怡
中　　華　　民　　國　　110 　年　　3 　　月　　8 　　日